臺灣高等法院刑事判決　　　　　　　　100年度上易字第390號
上　訴　人　　臺灣板橋地方法院檢察署檢察官
被　　　告　　吳居宏
上列上訴人因被告詐欺案件，不服臺灣板橋地方法院九十九年度
簡上字第一０二六號，中華民國九十九年十二月廿日第一審判決
（聲請簡易判決處刑案號：臺灣板橋地方法院檢察署九十九年度
偵字第一五五五七號），提起上訴，本院判決如下：
    主  文
上訴駁回。
    理  由
一、本案經本院審理結果，認原審判決對被告吳居宏被訴詐欺案
    件為無罪之諭知，採証認事，核無不當，應予維持，並引用
    第一審判決書記載之證據及理由（如附件）。
二、檢察官上訴意旨以：(一)被告已坦承有將其帳戶之提款卡及密
    碼分別交付予自稱「王先生」、「小陳」等成年男子，而上
    揭物品乃屬重要之金融物件，若落入不明人士手中，除存款
    有遭盜領之危險，亦有可能作為犯罪集團取贓之工具，即便
    帳戶內存款不多，亦無任意交付他人之理，被告供稱其係因
    應徵工作而提供帳戶之提款卡、密碼，然何以未至公司之營
    業處所面試，而係在便利商店應徵？且在對該公司之營業處
    所、名稱等重要資訊一無所悉之情況下，即應對方要求任意
    交付，此等即有悖常情，被告為有工作經驗之人，依其智識
    及工作經驗，應於事前足以預見其帳戶恐遭人利用作為詐欺
    取財之工具，豈能僅因突遭裁員而為之，堪認其有幫助詐欺
    之行為及不確定故意。(二)被告所提之報紙廣告及行動電話明
    細僅能證明被告確有撥打該廣告上之電話與對方連絡，並無
    法證明其對話內容係為應徵工作，佐以目前因提供帳戶幫助
    他人犯罪之情形層出不窮，且屢經媒體報導，犯罪集團以應
    徵工作為餌，吸引見報者聯絡後再為告知其欲收購帳戶，更
    係邇來常見之手法，自不能以被告係為應徵工作而認被告係
    遭詐騙而交付，再被告於九十九年三月九日交付上開提款卡
    及密碼後，九十九年三月十一日始撥打165專線查詢及向第
    一銀行掛失，其相隔二日已導致被害人劉居憲遭詐騙匯款，
    其掛失行為亦不足解其幫助詐欺之刑責，原審忽略上開與常
    情有違之處，率認被告並無主觀上認識及幫助他人犯罪之故
    意，顯有違誤，故提起上訴請求撤銷原判決，另為諭知有罪
    之適當判決。
三、經查：本件被告所稱於九十九年三月九日因見報紙刊載之招
    募司機廣告，前往應徵時遭騙而交付帳戶提款卡及密碼，於
    同月十二日因察覺而報警等情，業於偵查中即提出該日自由
    時報分類廣告影本，及其使用之行動電話門號0000000000號
    之當月通話明細為証，確有依廣告撥打求職電話非虛。嗣於
    查覺有異，亦撥打165反詐騙電話求援，並依165反詐騙電話
    服務人員要求其先行掛失提款卡，旋即以電話向銀行申報掛
    失一情，亦經原審函查確認，有電話查詢網路列印資料一紙
    在卷。甚且主動至三峽分局永福派出所報案，該所警員柯俊
    名亦於原審中結証稱，被告有至警局報案表示遭詐騙提款卡
    及密碼，其當時並經查詢尚未發現有被害人遭詐騙紀錄而僅
    先以疑似受騙及自首詐欺方式製作筆錄等語，在在均証被告
    所述屬實。乃原審因認被告有遭詐騙集團詐騙其提款卡及密
    碼以為詐欺利用之合理懷疑，而為無罪之諭知，經核即無違
    誤。公訴人並未舉出其他積極証據可使法院達於可排除合理
    之懷疑而形成被告有罪之法律上確信之程度，徒以「金融物
    件無任意交付他人之理，依被告智識及工作經驗，應於事前
    足以預見其帳戶恐遭人利用、犯罪集團以應徵工作為餌收購
    帳戶，更係邇來常見之手法，不能以應徵工作而認被告係遭
    詐騙而交付」等語，推論被告有幫助詐偽之不確定故意，指
    摘原判決違誤，乃無理由，應予駁回。
四、據上論斷，應依刑事訴訟法第三百六十八條、第三百六十四
    條、第三百七十三條，判決如主文。
本案經檢察官李叔芬到庭執行職務。
中    華    民    國  一○○ 年    三   月    卅    日
                  刑事第四庭審判長法  官  陳筱珮
                                  法  官  邱滋杉
                                  法  官  陳玉雲
以上正本證明與原本無異。
不得上訴。
                                  書記官  柳秋月
中    華    民    國   100    年    3     月    30    日